【裁判字號】    97,台上,3102
【裁判日期】    970703
【裁判案由】    違反毒品危害防制條例
【裁判全文】
最高法院刑事判決            九十七年度台上字第三一０二號
上  訴  人  甲○○
上列上訴人因違反毒品危害防制條例案件，不服台灣高等法院中
華民國九十七年五月六日第二審判決（九十七年度上訴字第一一
五四號，起訴案號：台灣板橋地方法院檢察署九十六年度毒偵字
第五七六七號），提起上訴，本院判決如下：
    主  文
上訴駁回。
    理  由
按刑事訴訟法第三百七十七條規定：上訴於第三審法院，非以判
決違背法令為理由，不得為之；是提起第三審上訴，應以原判決
違背法令為理由，係屬法定要件。如果上訴理由書狀並未依據卷
內訴訟資料具體指摘原判決不適用何種法則或如何適用不當，或
所指摘原判決違法情事，顯與法律規定得為第三審上訴理由之違
法情形不相適合時，均應認其上訴為違背法律上之程式，予以駁
回。原判決綜合全案卷證資料，本於事實審法院之推理作用，認
定上訴人甲○○有其事實欄所載之犯行，因而維持第一審依想像
競合犯關係，從一重論上訴人以施用第一級毒品罪，累犯，處有
期徒刑壹年，並為相關從刑宣告之判決，駁回上訴人在第二審之
上訴。已詳細說明其所憑之證據及認定之理由；對於上訴人所為
之辯解，並已逐一敘明不可採之理由，俱有卷存之證據資料可資
覆按。從形式上觀察，原判決並無違背法令情形。上訴人上訴意
旨略稱：上訴人僅止於施用毒品，所犯數案合併刑期將高達六、
七年，而受相當於販賣毒品之科刑，洵屬過重；又本件與前案即
上訴人另於民國九十六年五月四日同時施用第一級毒品海洛因及
第二級毒品安非他命一次（原審九十七年上訴字第四三四號施用
毒品案件），應有集合犯之一罪關係，為前案判決效力所及，本
件自應為免訴之判決云云。惟查：刑法第五十六條連續犯之規定
，業於九十四年二月二日修正公布刪除，並自九十五年七月一日
施行。而連續犯之所以廢除，係因實務界對於「同一罪名」認定
過寬，所謂「概括犯意」，經常可綿延數年之久，且在採證上多
趨於寬鬆，致過度擴張連續犯概念，併案浮濫，造成刑罰不公之
現象。在連續犯廢除後，基於連續犯原為數罪之本質及刑罰公平
原則之考量，過去視為連續犯之犯罪，原則上應回歸數罪併罰處
罰，藉此維護刑罰之公正性，是連續犯之規定廢除後之數行為，
尚難以過去認為之連續犯，即變成接續犯或集合犯。至於因施用
毒品適用數罪併罰，合併定其應執行之刑，其刑度高於或相當於
販賣罪刑，乃另一回事。上訴人另於九十六年五月四日及本件於
九十六年五月三十一日所犯施用第一、二級毒品罪，均係在刑法
第五十六條連續犯。經修正公布刪除後所為，自無連續犯或集合
犯之適用。上訴意旨置原判決詳細論述於不顧，仍執陳詞，徒憑
己意，指摘原判決適用法則不當云云，核與法律規定得為第三審
上訴理由之違法情形不相適合。揆諸首開說明，其上訴違背法律
上之程式，應予駁回。
據上論結，應依刑事訴訟法第三百九十五條前段，判決如主文。
中    華    民    國  九十七  年    七    月    三    日
                      最高法院刑事第九庭
                          審判長法官  洪  文  章
                                法官  王  居  財
                                法官  郭  毓  洲
                                法官  黃  梅  月
                                法官  邱  同  印
      本件正本證明與原本無異
                                      書  記  官
中    華    民    國  九十七  年    七    月    七    日
                                                    Ｒ


司法院資訊處製作；財團法人民間司法改革基金會備份。
